【裁判字號】    88,訴,1562
【裁判日期】    890405
【裁判案由】    違反藥事法
【裁判全文】
臺灣桃園地方法院刑事判決                 八十八年度訴字第一五六二號
    公  訴  人  臺灣桃園地方法院檢察署檢察官
    被      告  甲○○
右列被告因違反藥事法案件，經檢察官提起公訴（八十八年度偵字第一七二二二號）
，本院判決如左：
    主  文
甲○○輸入禁藥，累犯，處有期徒刑肆月。
    事  實
一、甲○○前因違反麻醉藥品管理條例案件，經台灣板橋地方法院八十二年易字第六
    五九五號判處有期徒刑六月，如易科罰金以三百元折算一日，於民國八十三年十
    一月二十三日，易科罰金執行完畢。仍不知悔改，明知ＦＥＮＦＬＵＲＡＭＩＮ
    Ｅ及ＰＨＥＮＴＥＲＭＩＮＥ均為安非他命類藥之減肥藥品屬於藥事法第二十二
    條第一款之禁藥，為禁止使用之藥品，業經行政院衛生署於六十九年十二月八日
    以衛署藥字第三○一一二四號公告在案，而含有ＢＩＳＡＣＯＤＹ、ＤＩＡＺＥ
    ＰＡＭ及ＰＹＲＩＤＯＸＩＮＥ等西藥成分藥品需經中央衛生主管機關（行政院
    衛生署）查驗登記，核准發給要品許可證後，始得輸入，如未經核准而擅自輸入
    ，係屬於藥事法第二十二條第二款前段之禁藥。為自己服用，竟基於輸入禁藥之
    犯意，於八十八年七月七日，未經核准，擅自將紫色藥丸之含有ＦＥＮＦＬＵＲ
    ＡＭＩＮＥ成分廿八錠、紅灰膠囊之含有ＰＨＥＮＴＥＲＭＩＮＥ成分廿八錠、
    白色藥丸之含有ＢＩＳＡＣＯＤＹ成分五十六錠、暗紅色藥丸之含有ＤＩＡＺＥ
    ＰＡＭ成分廿八錠及橘色藥丸之含有ＰＹＲＩＤＯＸＩＮＥ成分廿八錠，包裝後
    藏置於托運行李中，自泰國搭乘泰國航空六三六號班機由中正機場攜帶前開禁藥
    入境時，為財政部台北關稅局稽查組執勤關員檢查行李袋時當場查獲。
二、案經財政部台北關稅局移送臺灣桃園地方法院檢察署檢察官偵查起訴。
    理      由
一、訊據被告甲○○固不否認有於右揭時地未經核准擅自由泰國輸入含有上開禁藥成
    分之減肥藥品為海關查獲之事實，惟矢口否認有何違反藥事法之犯行，辯稱：伊
    不知所攜之減肥藥品係屬禁藥云云。經查，被告於右揭時、地由泰國輸入含有上
    開禁藥成分之減肥藥品為海關查獲之事實，業據被告迭於財政部臺北關稅局偵訊
    時及本院審理時供承在卷，又有中華民國入境旅客申報單、臺北關稅局扣押貨物
    、運輸工具收據及搜索筆錄、臺北關稅局偵訊談話筆錄等件在卷可稽，而前開減
    肥藥品經送行政院衛生署藥物食品檢驗局鑑驗結果，確係含有ＦＥＮＦＬＵＲＡ
    ＭＩＮＥ、ＰＨＥＮＴＥＲＭＩＮＥ成份及ＢＩＳＡＣＯＤＹ、ＤＩＡＺＥＰＡ
    Ｍ、ＰＹＲＩＤＯＸＩＮＥ等成分，其中ＦＥＮＦＬＵＲＡＭＩＮＥ及ＰＨＥＮ
    ＴＥＲＭＩＮＥ等成分之藥品，係經行政院衛生署於六十九年十二月八日以衛署
    藥字第三○一一二四號公告禁止使用之藥品，且該減肥藥品係未經核准輸入上市
    之藥品，為藥事法第二十二條第一款所稱之禁藥，並經行政院衛生署藥物食品管
    理局鑑驗屬實，有該局檢驗成績書及行政院衛生署八十八年九月七日藥檢壹字第
    八八一三三五五號及八十八年衛署藥字第八八０五六五四六號函等件附卷足憑，
    並有前開藥品扣案可資佐證。另ＢＩＳＡＣＯＤＹ、ＤＩＡＺＥＰＡＭ、ＰＹＲ
    ＩＤＯＸＩＮＥ等成分之藥品，其輸入，應將其成分、規格、性能、製法之要旨
    ，檢驗規格與方法及有關資料或證件，連同標籤、仿單及樣品，並繳納書費、查
    驗費，申請中央主管機關查驗登記，經核准發給藥品許可證後，始得輸入，此在
    藥事法第三十九條第一項亦定有明文，被告未經核准即行擅自輸入，顯合於藥事
    法第二十二條第二款之規定之未經核准擅自輸入藥品相符，且自承該藥品係減肥
    藥，又係托運行李中，可見非屬被告自用之隨身藥品。又國內媒體亦早對減肥藥
    之含有安非他命及類安非他命之禁藥成分多所報導，被告焉有不知之理？再徵之
    被告將前開禁藥置於托運行李之中，未加口頭或書面申報，即行通關，是其猶謂
    不知係屬禁藥，至難憑採。是以，被告辯稱不知情云云，顯係卸責之詞，不足採
    住。本件事證明確，被告之犯行，洵堪認定。
二、按輸入藥品，應依藥事法第三十九條規定將其成分、規格、性能、製法之要旨，
    檢驗規格與方法及有關資料或證件，連同標籤、仿單及樣品，並繳納證書費、查
    驗費，申請中央衛生主管機關（行政院衛生署）查驗登記，經核准發給藥品許可
    證後，始得由藥品許可證所有人及其授權者輸入，依藥事法施行細則第六條之規
    定，得不屬於禁藥外，其餘之輸入藥品，除係旅客或隨交通工具服務人員所攜帶
    之自用藥品進口者外，若有未經中央衛生主管機關（行政院衛生署）核准擅自輸
    入之情形者，即係屬藥事法所稱之「禁藥」範圍，此於藥事法第二十二條第二款
   已有明文之規定。核被告所為，均係犯藥事法第八十二條第一項之輸入禁藥罪。
    公訴人認係輸入未遂，尚有未冾。又被告前因違反麻醉藥品管理條例案件，經台
    灣板橋地方法院八十二年易字第六五九五號判處有期徒刑六月，如易科罰金以三
    百元折算一日，於民國八十三年十一月二十三日，易科罰金執行完畢，此有台灣
    桃園地方法院檢察署刑案資料查註紀錄表附卷可按，五年內再犯有期徒刑以上之
    罪為累犯，應依法加重其刑。爰審酌被告之素行，犯罪之動機、目的、輸入禁藥
    之尚少、犯罪所生之損害及其於犯罪後之態度等一切情狀，量處如主文所示之刑
    。被告輸入之前開藥品，業經財政部臺北關稅局為沒入之處分，有該處分書（影
    本）一紙附卷可佐，爰不另宣告沒收，附此敘明。另被告所攜帶之紅色藥丸四九
    錠部分，不屬於禁藥之成份，有上開行政院衛署及食品檢驗局檢驗成績書各一份
    在卷可按，是以此部分，本應諭知被告無罪，惟此部分與前揭起訴具有實質上一
    罪之關係，爰不另為無罪之諭知。
三、據上論斷，應依刑事訴訟法第二百九十九條第一項前段，藥事法第八十二條第一
    項，刑法第十一條前段、第四十七條，判決如主文。
本案經檢察官李山明到庭執行職務。
中      華      民      國      八十九    年    四      月    五      日
                                臺灣桃園地方法院刑事第二庭
                                      法  官  吳進發
右正本證明與原本無異。
如不服本判決，應於判決送達後十日內向本院提出上訴狀( 應附繕本 )，上訴於
臺灣高等法院。
                                      書記官  陳靜娟
中        華        民        國   八十九   年   四   月    十一    日
第八十二條第一項：
製造或輸入偽藥或禁藥者，處七年以下有期徒刑，得併科新臺幣十五萬元以下罰金。


司法院資訊處製作；財團法人民間司法改革基金會備份。
